Manuskriptsamlingen
Manuskriptsamlingen
- Lagstiftning, SE/KrA/0058/IV
  - 1828, SE/KrA/0058/IV/4
    1 st. Underdånigt projekt till Krigslag för krigsmakten till lands och sjöss, ingivet till Kungl. Maj:t av generallöjtnant Gustaf Vilhelm af Tibell den 24 oktober 1828. Avskrift. Tillhört generallöjtnant Gustaf Vilhelm af Tibell. Överlämnad av fröken Vilhelmina af Tibell år 1880. Krigsarkivet band 1351. Från Krigsarkivets bibliotek.
  - odat, SE/KrA/0058/IV/5
    1 st. Avskrift av additamentet till 1634 års regeringsform samt sam- manställningar och utdrag ur riksdagsbeslut fram till år 1660. Från krigsarkivets oordnade hand- lingar.
- Svenska armén. Reglementen och instruktioner., SE/KrA/0058/IX
  - 1839, SE/KrA/0058/IX/18
    Förslag till nytt tjänstgöringsreglemente
  - 1707, SE/KrA/0058/IX/19
    Exercisreglemente
  - 1668, SE/KrA/0058/IX/1
    1 st. Instruktion angående generalmöns- tring i Småland och Östergötland 1668. Anonym. Från krigskollegii intendentsdepartementets arkiv, avgjorda mål 1770-1778, år 1967.
  - 1683--1870, SE/KrA/0058/IX/2
    1 st. Innehållsförteckning till sam- lingsband av tjänsteföreskrifter från äldre och nyare tiden 1683- 1870. Handlingarna har lagts på respektive avdelningar i manus- kriptsamlingen. Föreskrifterna uttogs ur krigskollegii arkiv 1882. Krigsarkivet band 1689.
  - 1692, SE/KrA/0058/IX/3
    1 st. Förordning hur gudstjänst bör förrättas vid garnisonerna i Pom- mern, den 31 december 1692. Avskrift. Från IX:2. Märkt: 7018.
  - 1692--1698, SE/KrA/0058/IX/4a
    1 st. Instruktion för kommendanten i Göteborg, den 11 juli 1691, samt utdrag ur denna. Instruktion för vakterna i garnisonerna, den 27 maj 1698. a) Tillhört artilleriläroverkets, krigshögskolans och artilleri- och ingenjörhögskolans bibliotek.
  - 1692--1698, SE/KrA/0058/IX/4b
    1 st. Instruktion för kommendanten i Göteborg, den 11 juli 1691, samt utdrag ur denna. Instruktion för vakterna i garnisonerna, den 27 maj 1698. b) Från IX:2.
  - 1692--1698, SE/KrA/0058/IX/4c
    1 st. Instruktion för kommendanten i Göteborg, den 11 juli 1691, samt utdrag ur denna. Instruktion för vakterna i garnisonerna, den 27 maj 1698. c) Från IX:2.
  - odat, SE/KrA/0058/IX/5
    1 st. Promemoria för utlandskommenderad officer. Anonym. Odat. (1600-talet). Från IX:2.
  - 1700--1800t, SE/KrA/0058/IX/6
    1 st. Reglementen och instruktioner rörande regementsintendenturen. Samlingsband, innehållande: 1) Instruktion för kommissarierna, av fältmarskalken Magnus Stenbock, Marienburg den 20 februari 1704. Avskrift. 2) Utkast till instruktion för regementskommissarierna. Anonym. Odat. 3) Koncept till regementsskrivar- instruktion, den 15 februari 1733 (jämför IX:9). 4) Krigskollegii påminnelser om samma instruktion, den 29 mars 1733. Avskrift. 5) Instruktion för regements- skrivarna, den 15 februari 1733. Avskrift. 6) Instruktion för regements skrivarna, den 15 februari 1733, jämte påminnelser och memorial. 7) Projekt till instruktion för intendenten vid skånska krigs- kommissariatet, den 15 mars 1798. 8) Projekt till instruktion för intendenten vid Västgöta kommis- sariatet, den 4 november 1802 samt mars 1803. 9) Förvaltningsreglemente för ett indelt regemente. Odat. 10) Förslag till instruktion för beväringsbeklädnadsdirektionerna. Odat. 1700-1800-talet. Uttagna ur krigskollegii arkiv 1882. Krigsarkivet band 1691.
  - 1708--1710, SE/KrA/0058/IX/7
    1 st. 1) Reglemente för den nyupprätt- ade armén, av fältmarskalken Magnus Stenbock, Växjö den 22 januari 1710. 2) Instruktion för general- adjutanten, av Stenbock, Växjö den 28 juni 1710. 3) Huru ett regemente till fot kampera skall, av Karl XII, Bere- zina den 16 juni 1708. Förvärvad i december 1812. Krigsarkivet band 231.
  - 1710--1816, SE/KrA/0058/IX/8
    1 st. 1) Instruktion för generaladju- tanten, av fältmarskalken Magnus Stenbock. Växjö den 28 juni 1710. 2) Förordning om höga befälets såväl som fältämbetenas förrätt- ande vid armén, Lund den 20 nov- ember 1717. 3) Göromålens fördelning vid arm- éns generalstab. Odat (o.1800). 4) Projekt till generalfälttyg- mästareinstruktion. Odat. 5) Instruktion för generaladju- tanten, den 24 januari 1815. 6) Instruktion för inspektörer och brigadgeneraler, den 14 juni 1816. Tryck. Från krigskollegii arkiv 1882. (Varjehanda förordningar och instruktioner rörande generalitet och staber). Krigsarkiv band 1689. Nr 3 från general Johan Henrik Tawasts (1763-1841) papper.
  - 1733, SE/KrA/0058/IX/9
    2 st. Instruktion för regementsskrivar- na vid de indelta regementena, den 15 februari 1733. Avskrift. Från krigsarkivets oordnade hand- lingar.
  - 1761, SE/KrA/0058/IX/10
    1 st. Projekt till instruktion för regementsauditörena till häst och fot, odat. (1761). Från samlingsband IX:2. Handlingen uppläst i lagkommis- sionen den 14 april 1761.
  - 1790, SE/KrA/0058/IX/11a
    1 st. a) Instruktion för general- adjutanten, Drottningholm den 20 oktober 1790. Avskrifter. Från krigsarkivets oordnade hand- lingar.
  - 1790, SE/KrA/0058/IX/11b
    1 st. b) Instruktion för generaladju- tanten, Drottningholm den 20 okt- ober 1790. Avskrifter. Från krigsarkivets oordnade hand- lingar.
  - 1790, SE/KrA/0058/IX/11c
    1 st. c) Instruktion för generaladju- tanten, Drottningholm den 20 okt- ober 1790. Avskrifter. Från krigsarkivets oordnade hand- lingar.
  - 1790, SE/KrA/0058/IX/11d
    1 st. d) Instruktion för generaladju- tanten, Drottningholm den 20 okt- ober 1790. Avskrifter. Från krigsarkivets oordnade hand- lingar.
  - odat, SE/KrA/0058/IX/12a
    1 st. Projekt till ett tjänstgörings- reglemente för förste general- adjutanten, generalkvartermästaren och de officerare som äro kommen- derade av dagen samt om fältvakt- er och piketer. Anonym. Odat. a) Från Kungl. Biblioteket 1880. Krigsarkivet band 1177.
  - odat, SE/KrA/0058/IX/12b
    1 st. Projekt till ett tjänstgörings- reglemente för förste general- adjutanten, generalkvartermästaren och de officerare som äro kommen- derade av dagen samt om fältvakt- er och piketer. Anonym. Odat. b) Från samlingsband IX:2.
  - 1813, SE/KrA/0058/IX/13
    1 st. Instruktion för mönsterherrar vid besiktnings- och approbationsför- rättningar, den 30 mars 1813. Från krigsarkivets oordnade hand- lingar.
  - odat, SE/KrA/0058/IX/14
    1 st. Projekt till tjänsteföreskrift för fördelningsstaben. Anonym. Odat. Från samlingsband IX:2.
  - odat, SE/KrA/0058/IX/15
    1 st. Utdrag ur militära förordningar i systematisk ordning, av general- löjtnant Casimir Reuterskiöld. Odat. (1830-talet). Tillhört överste Magnus von Rosen (1792-1852).
  - 1852, SE/KrA/0058/IX/16
    1 st. Förslag till reglemente för lans- exercis, inlämnat till reglemens- kommittén av löjtnant Oskar Magnus Björnstjerna 1852. Gåva av överste Carl Björnstjerna 1965.
  - 1858, SE/KrA/0058/IX/17a
    1 st. Sakregister till 1858 års tjänst- göringsreglemente. Anonym. Odat. Från krigskollegii arkiv.
  - 1858, SE/KrA/0058/IX/17b
    1 st. Sakregister till 1858 års tjänst- göringsreglemente.Anonym. Odat. Från Krigskollegii arkiv.
- Svensk krigshistoria, SE/KrA/0058/V
  - 1890, SE/KrA/0058/V/19
    Oversigt over danske och svenske Haerafdelingers Bevaegelser i slaget vid Lund den 4 december 1676, av danske överhovmarskalken Carl Ludvig Löveskiold. Slagplanerna tekniskt utarbetade i danska generalstaben av överste Louis le Maire. Jämte en bilaga med fanritningar.
  - 1600t, SE/KrA/0058/V/1
    1 st. Konung Karl IX:s så kallade Slaktarebänk. Anonym avskrift. Odat. Förvärvat i maj 1814. Krigsarkivet band 233.
  - 1612, SE/KrA/0058/V/2
    1 st. Historia om Konung Erik XIV:s handlingar uti Sverige, dedicerad till Gustav II Adolf av Erik Jör- ansson Tegel, den 27 oktober 1612. Avskrift. Tillhört fortifi- kationens arkiv (P.No 9). Krigsarkivet band 50. Från Krigs- arkivets bibliotek.
  - 1675--1678, SE/KrA/0058/V/3
    1 st. Relation om händelserna i kriget mellan Sverige och Danmark 1675- 1678. Utdrag ur fältmarskalken Rutger von Aschebergs dagbok. Avskrift. Odat. Från fortifikat- ionskontoret i sept. 1811. Krigsarkivet band 182.
  - 1741--1742, SE/KrA/0058/V/4
    1 st. Journal över händelserna under kriget i Finland, av en anonym dansk officer, som deltog på den ryska sidan. Tillhört norska etatsrådet Carsten Tank Anker (1747-1824). Inköpt på auktion efter dennes sterbhus. Märkt:"No 146".
  - 1750t, SE/KrA/0058/V/5
    1 st. Om Sveriges tillstånd under konung Fredrik I:s regering, av riksrådet Gustav Bonde. Avskrift. Odat. Förvärvad till Krigsarkivet i december 1812. Krigsarkivet band 221.
  - 1772, SE/KrA/0058/V/6
    1 st. Kantoneringskvarteren för den corps d'Armée i Bohuslän och Dal- sland vid norska gränsen som kom- menderas av generallöjtnant Per Scheffer. Anonym, Vänersborg den 15 november 1772. Märkt: "pr d.1 Febr.1773". Krigsarkivet band 5.
  - 1700t, SE/KrA/0058/V/7
    1 st. Relations de plusieurs Campagnes de Roi Gustave II Adolphe, av överste Carl Fredrik von Röök, Odat. Krigsarkivet band 8.
  - 1800t, SE/KrA/0058/V/8
    1 st. Ett råd till vapenbröder om hur en berättelse över de krigstill- fälligheter, de bevistat eller komma att bevista, lämpligast uppställes, av generallöjtnant Gustaf Vilhelm af Tibell. Odat. Koncept. Okänd proveniens. Tillhört Krigsarkivets bibliotek. Märkt: "Allm.Afd.K." 1800-talets början.
  - 1820t, SE/KrA/0058/V/9
    1 st. Kungl. Hälsinge regementes histo- ria i äldre tider till 1762 års fred. Manus till överstelöjtnant Carl Petter Ströms arbete om Helsinge regemente (1828). Tillhört överstelöjtnant Carl Erik Axelsson Leijonhufvud (1853-1921). Gåva till Krigsarkivet 1905.
  - 1827, SE/KrA/0058/V/10
    1 st. Utdrag ur Helsinge regementes historia under 1808 och 1809 års fälttåg, av överstelöjtnant Carl Petter Ström, Katrineborg den 10 mars 1827. Tillhört Hälsinge regementes arkiv (1808/13).
  - 1800t, SE/KrA/0058/V/11
    1 st. Försök till svenska skärgårdsfl- ottans historia från äldsta tider. Fragment av större arbete. Anonym. Odat. Från Krigsarkivets bibliotek.
  - 1834, SE/KrA/0058/V/12
    1 st. Anteckningar i krigshistoria vid Högre Artilleriläroverket i Marieberg efter generalmajor Johan August Hazelius' föreläs- ningar, upptecknade av major Christian Staaf 1834. Tillhört Artilleri- och ingenjörhögskolans bibliotek.
  - 1800t, SE/KrA/0058/V/13
    1 st. Svenska militära ordnar och med- aljer, utdelade för deltagande i krig inom eller utom landet, av kapten Otto Bergström. Okänd proveneins.
  - 1855, SE/KrA/0058/V/14
    1 st. Essais historiques sur l'armée de Suède, av den franske instruktionskaptenen Henri de Boucheman, Strassburg 1855. Förvärvat till Krigsarkivet 1877. Krigsarkivet band 903.
  - Odat, SE/KrA/0058/V/15
    1 st. Kort berättalse över Gustaf David Hamiltons värvade garnisonsregem- ente från dess uppsättande år 1741 och vad sig därvid tilldrag- it till och med år 1783, då det ännu ägde namn av Änkedrottni- ngens livregemente. Anteckningar förda av bl.a regementsprästerna Niclas Rusch, Eilat Holger Bar- foth och Anders Floodman. Anteckningarna är framförda till juni 1788. Odat. Gåva till Krigs- arkivet av Stockholms nation i Uppsala år 1969.
  - Odat, SE/KrA/0058/V/16
    1 st. Verzeichnis einer Sammlung über Karl XII von Schweden mit beson- derer Rüchsicht auf den Frieden und die Konvention von Altran- städt, av svenske konsuln i Lüt- zen Oskar Planer. Odat. Okänd proveniens. Märkt: "K.Krigsarkiv- et 149".
  - Odat, SE/KrA/0058/V/17
    1 st. Promemoria om svenska indelnings- verket. Anonym. Odat. Okänd prov- eniens.
  - Odat, SE/KrA/0058/V/18
    1 st. Diverse avskrifter och bearbetni- ngar rörande 1813-1814 års krig. Anonyma författare. Odat. Från oordnade handlingar. Möjligen tillhörande Generalstab- ens krigshistoriska avdelnings arbetsarkiv.
- Utländsk krigshistoria, SE/KrA/0058/VI
  - Odat, SE/KrA/0058/VI/1
    1 st. Die Lebens-Beschreibung des Milt- iades, eines griechischen Held- ens, med kartor och tabeller. Anonym. Odat. Tillhört Stockholms fortifikationsbibliotek och fort- ifikationens bibliotek.
  - Odat, SE/KrA/0058/VI/2
    1 st. Die Belagerung von Die durch soleyman Pascha von Aegypten 1539. Anonym. Odat. Krigsarkivet nr 28. Till krigsarkivets manus- kriptsamling 1877. Krigsarkivet band 912.
  - Odat, SE/KrA/0058/VI/3
    1 st. Producis Cimbici Bellicus Commen- tarius, av danske ståthållaren Henrik Rantzau. Odat. Kopia av det i Frankfurt 1695 tryckta arbetet. Tillhört Antikvitets- arkivet och Kungl. biblioteket. Överlämnat till krigsarkivet 1880. Från krigsarivets biblio- tek.
  - Odat, SE/KrA/0058/VI/4
    1 st. Nogle Notiser over Bevaebningen och Beklaedningen under Tredive- aarskrigen. Anonym. Odat. Tillhört Karl XIII och Karl XV. Från krigsarkivets bibliotek.
  - 1600t, SE/KrA/0058/VI/5
    1 st. Manuale militare, av greve Raimu- ndo Montecuccoli. Odat. Avskrift. tillhört Kungl. bibliotekets han- dskriftsamling. Överlämnat till Krigsarkivet 1880. Krigsarkivets band 1291.
  - 1696, SE/KrA/0058/VI/6
    1 st. Conditions des Rétablissements des ouvrage de Namur 1696. tillhört fortifikationens arkiv (H.Lit N nr 26) och Kungl. maj:ts kartsamling (11.C.1.c.1). Krigsarkivet band 161.
  - 1692--1748, SE/KrA/0058/VI/7
    1 st. Relationer, brev och journaler rörande utländska krigshändelser. Samlingsband. Original och avskr- ifter jämte kartor. Krigsarkivet band 19.
  - 1697, SE/KrA/0058/VI/8
    1 st. Relation du Siège d'Ath fait en 1697. Anonym. Odat. Jämte plan- scher. Gåva till Krigsarkivet i dec. 1812. Krigsarkivet band 216. Tillhört generalstabens bibli- otek.
  - 1703, SE/KrA/0058/VI/9
    1 st. Eines hohen Ministri abgestatete Relation von dem Zustand des Kön- igreiches Frankreich ab sonderli- ch dessen hoff camerall und Krie- gsstabs bestreffend. Anonym. Köln 1703. Gåva till Krigsarkivet 187 krigsarkivet band 767.
  - 1730, SE/KrA/0058/VI/10
    1 st. Journal mit beigefugten Abrisse die Planen dessen so sich in das Königl. Pohlen und Churfurstl. Sächsiche Lager bey Zeithayn zu getragen worden, 24 maj- 28 juni 1730, av (kapten Anton) Didron. Tillhört fortifikationens arkiv (P nr 2) och Kungl. Maj:ts kart- samling (12.A.4) Krigsarkivet band 107.
  - 1735, SE/KrA/0058/VI/11a
    1 st. Relation von dem Campagne bei der kaiserliche und Reichs Armées am Rein und Mosel. Anonym. 12/6- 10/11 1735. Jämte dispositioner och marschrouter. Gåva till Krigsarkivet av ryttmä- stare Nils Gustaf Alexander Sparre (1834-1914 år 1879. Krigsarkivet band 1027.
  - 1735, SE/KrA/0058/VI/11b
    1 st. Dispositions und Marschrouten zu einem Journal das Feldzuges am Rhein 1735 gehörig. Förvärvat av Krigsarkivet i dec- ember 1812. Krigsarkivet band 211. Från generalstabens biblio- tek.
  - 1735--1749, SE/KrA/0058/VI/12
    1 st. Samlingsband. 1. Extrait d'une Lettre de la Frontière de Pologne den 26 maj 1735. Anonym. Krigsarkivet band 24. Tillhört fortfikationens arkiv (H.Litt.D.No 54) och Kungl. Maj:ts kartsamling (11.D.1). 2. Nachricht über den See-Atlan- ten, welcher zu Berlin Anno 1749 publiciret wordet. Tryckt skrift. Tillhört fortifikationens arkiv (A.Litt.W.No 6) och Kungl. Maj:ts kartsamling (11.D.2). 3. Kejserligt cirkulärbrev till alla regementen den 18 december 1748. Kopia. Tillhört fortifika- tionens arkiv (K.K.No. 23) och Kungl. Maj.ts kartsamling (11.D. 3).
  - 1734--1745, SE/KrA/0058/VI/13
    1 st. Campagne de 1737 en Hongrie, Journal de la Campagne de 1745 en Bohemie et. Journal de Siege de Danzig en 1734, av sachsiske översten, baron de Dyherrn. Avskrifter. Förvärvat till Krigsarkivet i december 1812. Krigsarkivet band 219.
  - 1741, SE/KrA/0058/VI/14
    1 st. Copie d'une lettre écrite par Mr le Comte de Sax à Mr le Cheva- lier Folland le 28 Novembre 1741, contenant la relation de la price de Prague. Till Krigsarkivets manuskriptsamling 1880. Krigsark- ivet band 1410.
  - 1742--1744, SE/KrA/0058/VI/15a
    1 st. Journal pendant les campagnes 1742-1744, på franska. Anonym. Odat. Gåva till Krigsarkivet av ryttmästare Nils Gustaf Alexander Sparre (1834-1914 år 1879. Krigsarkivet band 128.
  - 1742--1744, SE/KrA/0058/VI/15b
    1 st. Journal pendant les campagnes 1742-1744, på franska. Anonym. Odat. Gåva till krigsarkivet av ryttmästare Nils Gustaf Alexander Sparre (1834-1914 år 1879. Krigsarkivet band 123.
  - 1744, SE/KrA/0058/VI/16
    1 st. Journal du Siége de Freiburg 1744-09-23--1744-11-09 1744. Anonym. Odat. Jämte karta. Tillhört fortifikationens arkiv (H.Litt.F.No 16). Krigsarkivet band 185.
  - 1744--1745, SE/KrA/0058/VI/17a
    1 st. Journal de la Campagne sur le Rhin en 1744-1745, av överste Carl Axel Hugo Hamilton. Jämte kartor. Från generalstabens bibliotek.
  - 1744--1745, SE/KrA/0058/VI/17b
    1 st. Journal de la Campagne sur le Rhin en 1744-1745, av överste Carl Axel Hugo Hamilton. Jämte kartor. Tillhört överstelöjtnant Bernt Wilhelm von Liewen (1760-1825), överste Gustaf Georg Stierngranat (1806-1871) och ryttmästare Georg Stierngranat (1846-1887). Från generalstabens bibliotek.
  - 1744, SE/KrA/0058/VI/18
    1 st. Marschdispositioner utfärdade av det preussiska högkvarteret okt- ober-december 1744, under den böhmiska kampanjen. Avskrifter. Ryggen märkt: "Journal der Böhm. Campagne 1744". Förvärvat av kri- gsarkivet i december 1812. Krigsarkivet band 212. Från gen- eralstabens bibliotek.
  - 1744, SE/KrA/0058/VI/19a
    1 st. Campagne du Roi en 1744. Avskrif- ter av ordonannser, Journaler, dikter m.m. från det franska fäl- ttåget 1744. Anonym. Odat. 2 del- ar. Gåva av generalmajor Johan Fredrich Lilliehöök (1834-1918) år 1880. Krigsarkivet band 1382- 1383. Från generalstabens bibli- otek.
  - 1744, SE/KrA/0058/VI/19b
  - 1744--1745, SE/KrA/0058/VI/20
    1 st. Mes Rapports à Son Altesse Le Duc de Saxe Weissenfels, faits de l'armée des alliés des Pais Bas en 1744 et de Baviére et du Rhin en 1745, av generalmajor Jakob von Eggers. Från generalstabens bibl- iotek.
  - 1745, SE/KrA/0058/VI/21
    1 st. Journal de l'Armée Auxiliarie de Saxe en l'année 1745 (1745-05-22--1745-09-24). Anonym. odat. Förvärvat till krigsarkivet i december 1812. Krigsarkivet band 224.
  - 1745, SE/KrA/0058/VI/22
    1 st. Brev från fältmarskalken Gustaf David Hamilton till Adolf Fredrik under fälttåget i Schlesien 1745 jämte relationer av honom och svenska volontärer. Samlingsband. Tillhört Kungl. Maj.t kartsamling (11.A.6.1 nr 1-10). Krigsarkivet band 21.
  - 1745--1762, SE/KrA/0058/VI/23
    1 st. Samlingsband. 1. Memoires de ce qui est arrivé en Saxe vers la fin de l'année 1745. Tillhört Kungl. Maj:ts kartsamling. Krigsarkivet band 22. 11.A.6.2. 2. Brev av maréchal de Bellisle om hans reträtt från Prag till Egra, Amberg den 14 januari 1743. 11.A.6.3 (H.Litt.P.nr X) 3. Relation du Marche du Corps Prusienne aprés la Bataille de Lissa, Anonym. 11.A.7.a.1 (J.Litt.L.nr 11). 4. Dispositions du Maréchal de Richelieu pour un bataille dans les environs de Zelle 1757, av generalmajor Peter Bernhard Piper. 11.A.7.a.2. 5. Bataille de Rosbach 1757, av Piper. 11.A.7.a.3. 6. Relation om slaget vid Torgau 1760. Anonym. 11.A.7.b.1. 7. Bataille de Torgau 1760, av Piper. 11.A.7.b.1. 8. Utdrag ur löjtnant Myrins brev till generalljötnant von Arbin, lägret vid St Roch den 26 augusti 1782. 11.A.8.1.
  - 1746, SE/KrA/0058/VI/24
    1 st. Journal de la Campagne en Flandres de l'an 1746, av prinsen av Cumberland. Avskrift. Tillhört Kungl. Maj:ts kartsam- ling (11.A.5.c.1). Krigsarkivet band 20.
  - 1746--1747, SE/KrA/0058/VI/25
    1 st. Relationer om franska arméns rör- elser år 1746 av överste Carl Axel Hugo Hamilton. Avskrifter. Jämte utdrag av brev till riks- rådet Nils Palmstierna från löjt- nant Johan Mathias Reiff, lägret i Assenede den 6 maj och i Hulst den 11 maj 1747. Folio. Förvärvat av krigsarkivet i augusti 1817. Krigsarkivet band 369.
  - 1747, SE/KrA/0058/VI/26
    1 st. Journal de Siège de Berg-op-Zoom, par un officier- Ingenieur Suèdois, Volontaire à l'Armée des Assiègeans l'an 1747. A son Alte- sse Royal (Adolf Fredrik), av generalmajor Jakob Eggers, Dresden den 20 mars 1749. Tillhört fortifikationens arkiv (P. No 23). Krigsarkivet band 99. Från generalstabens bibliotek.
  - 1747, SE/KrA/0058/VI/27
    1 st. Journal du Siége de Berg-op-Zoom commandé par le Comte de Loven- dahl. Anonym. Jämte karta över belägringen 1747 av generallöjt- nant Johan Sparre. Tillhört fortifikationens arkiv (H.Lit.B.nr 39). Krigsarkivet band 184. Från generalstabens bibliotek.
  - 1747--1748, SE/KrA/0058/VI/28a
    1 st. Abregé des operations en Italie 1747-1748, avec une relation de la revolte de Genes. Journal des Operations 1747 et Detail des environs sur le Siége de Genes. Tillägnad Adolf Fredrik av löjtnant Johan Gustav Starling vid Schulenbergs regemente, Wien den 17 januari 1754. Jämte fyra planscher. Tillhört fortifika- tionens arkiv (P.No 5) och Kungl. Maj:ts kartsamling (12.C.2). Krigsarkivet band 97. Från gene- ralstabens bibliotek.
  - 1747--1748, SE/KrA/0058/VI/28b
    1 st. Journal de l'Armee Imperiale dans l'Etat de Genes, Memoires concernant du siège de Genes avec le Datail des Environs. Anonym (delvis likalydande med a). Förvärvat av krigsarkivet i dec 1812. Krigsarkivet band 223. Från generalstabens bibliotek.
  - 1748, SE/KrA/0058/VI/29
    1 st. Journal pour la Campagne de l'année 1748 par l'Armée en Fla- ndres commandée par le Comte Mau- rice de Saxe. Anonym. Okänd pro- veniens. Gammalt nr 125.
  - 1748, SE/KrA/0058/VI/30
    1 st. Table alphabetique. Jämte plan över belägringen av Maestricht. Beskrivningen undertecknad F (överste Jakob Funck ?). Odat. Tillhört fortifikationens arkiv (H.Litt.M.No 42). Krigsarkivet band 186.
  - 1748, SE/KrA/0058/VI/31
    1 st. Campagne et Siège de Maestricht, av överste Fredrik Carl Sinclair. Odat. Jämte tre planer över bel- ägringen av överste Nils Fredrik Ehrenström. Tillhört Stockholms fortifikationsbibliotek och fortifikationens bibliotek.
  - 1753, SE/KrA/0058/VI/32a
    1 st. Ordre- Journal des Lagers bey Ubigau inweit Dresden Im Junio 1753. Jämte Particulair- Journal gehalten beym Ingenieur- Corps im Haupt-Quartier Ubigau 1753. Sammanställd av genaralmajor Jakob von Eggers. Förvärvade till krigsarkivet i december 1812. Krigsarkivet band 227. Från generalstabens bibliotek.
  - 1753, SE/KrA/0058/VI/32b
    1 st. Planscher till Particulair- Journal beym Ingenieur- Corps im Ubigau, graverade av ingenjörlöj- tnant C.S.Berggold. Odat. Folio.
  - 1753, SE/KrA/0058/VI/33
    1 st. Dispositions zum Einmarsch im Lager bey Spandau, samt andra rapporter och brev, av preussiske fältmarskalken Kurt Christoph von Schwerin, 1753. Avskrifter. Jämte fem planer. Anonyma. Tillhört fortifikationens kartsa- mling (L.Litt.A.No 4) krigsarki- vet band 101:1-8.
  - 1756, SE/KrA/0058/VI/34
    1 st. Gesammelte Berichte derer Kriegs- begebenheiten des 1756 Jahrs in Sachsen, Böhmen und Schlesien. Anonym. Odat. Förvärvat av krigs- arkivet i december 1812. Krigsarkivet band 217. Från gene- ralstabens bibliotek.
  - 1757, SE/KrA/0058/VI/35
    1 st. Journal pendant de la Campagne de 1757, parun officier du Regiment Royal Suèdois en Service de France. Anonym. Odat. Gammalt nr 88. Från generalsta- bens bibliotek.
  - 1757, SE/KrA/0058/VI/36
    1 st. Journal pendant la Guerre de Sept Ans. Tillägnad Adolf Fredrik av överste Lorenz Peter Almfelt. Tillhört fortifikationens arkiv (P.No 16). Krigsarkivet band 7.
  - 1757, SE/KrA/0058/VI/37
    1 st. Relation des Opérations des Armées Francoises en Allemagne pendant la Guerre de Six Ans, av överste Fredrik Carl Sinclair. Odat. Jämte två kartor av N.F. Ehrenström. Tillhört fortifikat- ionens bibliotek.
  - 1758, SE/KrA/0058/VI/38
    1 st. Relation des Opérations des Armées Francoises en Allemagne pendant la Guerre de Six Ans (1758), av Sinclair. Odat. Jämte fyra kartor av Ehrenström. Tillhört fortifikationens biblio- tek.
  - 1759, SE/KrA/0058/VI/39
    1 st. Relation des Operations des Armées Fracoises en Allamagne pendant la Guerre de Six Ans (1759), av Sinclair. Odat. Jämte två kartor av Ehrenström. Tillhört fortifikationens bibli- otek.
  - 1760, SE/KrA/0058/VI/40